臺灣臺南地方法院臺南簡易庭民事裁定
111年度南簡聲字第73號
聲  請  人  林慶文  
相  對  人  裕隆企業股份有限公司

法定代理人  嚴陳莉蓮
上列當事人間聲請停止執行事件，本院裁定如下:
    主    文
聲請人供擔保新臺幣肆萬肆仟柒佰捌拾陸元後，本院一一一年度
司執字第一一一六八二號之強制執行程序，於本院一一一年度南
簡補字第三七三號第三人異議之訴事件判決確定、和解或撤回起
訴前，應暫予停止。
    理    由
一、本件聲請意旨略以：聲請人就本院111年度司執字第111682
    號執行事件，已提起第三人異議之訴，請准於第三人異議之
    訴判決確定前停止強制執行等語。
二、按有回復原狀之聲請，或提起再審或異議之訴，或對於和解
    為繼續審判之請求，或提起宣告調解無效之訴，撤銷調解之
    訴，或對於許可強制執行之裁定提起抗告時，法院因必要情
    形，或依聲請定相當並確實之擔保，得為停止強制執行之裁
    定，強制執行法第18條第2項定有明文。又法院依強制執行
    法第18條第2項定擔保金額而准許停止強制執行之裁定者，
    該項擔保係備供債權人因停止執行所受損害之賠償，其數額
    應依標的物停止執行後，債權人未能即時受償或利用該標的
    物所受之損害額，或其因另供擔保強制執行所受之損害額定
    之，非以標的物之價值或其債權額為依據（最高法院91年度
    台抗字第429號、92年度台抗第480號裁定意旨參照）。
三、經查，聲請人主張相對人向本院聲請強制執行，經本院以11
    1年度司執字第111682號執行事件對聲請人強制執行，聲請
    人已向本院提起第三人異議之訴之事實，業據本院依職權調
    取本院111年度司執字第111682號執行卷宗及本院111年度南
    簡補字第373號第三人異議之訴民事卷宗查明屬實，依上揭
    說明，認聲請人之聲請為有理由，應予准許。至聲請人應供
    擔保之金額，審酌相對人聲請強制執行之債權額為新臺幣（
    下同）316,136元，聲請人提起之第三人異議之訴事件，係
    屬簡易訴訟事件，且為不得上訴第三審之案件，依據司法院
    頒布之各級法院辦案期限實施要點所定之民事簡易程序辦案
    期限，第一審為10個月、第二審為2年計算，審理期間可推
    定為2年10個月，此即相對人因停止執行而遲延受償之期間
    ，而該期間所受之損失應為上開金額之利息，且利息之計算
    依法定利率即週年利率百分之5予以核計，不受利率波動之
    影響，應較為客觀妥適。從而，相對人因停止執行而可能受
    有利息損失金額，應為44,786元【計算式：316,136元×5%×
    （2＋10/12）＝44,786元，元以下四捨五入】，爰依此酌定聲
    請人聲請停止執行應供擔保之金額後，得停止系爭執行事件
    之強制執行程序。
四、依強制執行法第18條第2項，裁定如主文。
中　　華　　民　　國　　111 　年　　11　　月　　24　　日
  　　　　　　　　臺灣臺南地方法院臺南簡易庭　　　　　
                                  法  官　李杭倫
上為正本係照原本作成。
如對本裁定抗告須於裁定送達後10日內向本院提出抗告狀，並繳
納抗告費新臺幣1,000元。
中　　華　　民　　國　　111 　年　　11　　月　　24　　日
 　　　　　　 　　　　　　　　　　書記官  黃怡惠